臺灣板橋地方法院刑事判決　　　　　　　96年度訴字第1868號
公　訴　人　臺灣板橋地方法院檢察署檢察官
被　　　告　丁○○
　　　　　　　　　　（另案於臺灣臺北監獄臺北分監執行中）
上列被告因搶奪等案件，經檢察官提起公訴（96年度偵字第6430
號），本院合議庭以裁定進行簡式審判程序，判決如下：
    主  文
丁○○竊盜，處有期徒刑肆月；減為有期徒刑貳月。又意圖為自
己不法之所有，而搶奪他人之動產，處有期徒刑拾月；減為有期
徒刑伍月。又意圖為自己不法之所有，而搶奪他人之動產，處有
期徒刑拾月；減為有期徒刑伍月。應執行有期徒刑拾壹月。
    事  實
一、丁○○前因搶奪案件，經本院以93年度訴字第1358號判處有
    期徒刑2 年10月確定，刑期起算日期為民國93年10月17日，
    而於95年10月5 日縮短刑期假釋出監，假釋期滿日期為96年
    3 月20日。詎丁○○於假釋期間內，仍不知警惕，竟意圖為
    自己不法之所有，而為下列竊盜、搶奪等犯行：
  (一)丁○○於96年2 月20日晚間7 時許，行經臺北縣板橋市○○
    路○ 段245 巷40號（起訴書誤載為10號）前，見丙○○所有
    、車牌號碼為NSP-139 號重型機車停放該處騎樓內，無人看
    管，丁○○認有機可乘，乃持其所有之機車鑰匙1 支，上前
    發動該重型機車而竊取之，得手後供己代步之用。
  (二)丁○○於96年2 月21日下午2 時30分許，騎乘上開竊得之重
    型機車，行經臺北縣中和市○○路143 巷口前，見甲○○獨
    自1 人行走於路邊，認有機可乘，乃騎乘機車自右前方接近
    甲○○，趁甲○○不及防備之際，出手搶奪甲○○右手所持
    之咖啡色手提紙袋1 只（內有毛衣1 件），得手後即騎車加
    速離去。
  (三)丁○○於96年2 月21日下午3 時30分許，亦騎乘上開竊得之
    重型機車，行經臺北縣中和市○○街58巷內，見乙○○獨自
    1 人行走於路邊，認有機可乘，乃騎乘機車自左後方接近乙○○，趁乙○○不及防備之際，出手搶奪乙○○左肩上所背
    之黑色布包1 只（內有行動電話1 具、支票3 張、燙髮券6
    張、現金新臺幣【下同】1 萬元等物），得手後即騎車加速
    離去。嗣經警調取上開甲○○、乙○○等2 人遭搶地點附近
    之監視器錄影帶比對後，發現丁○○涉案，而於96年2 月22
    日下午1 時45分許，在丁○○位於臺北縣中和市○○路428
    巷6 弄5 之4 號住處將其查獲，並起獲丙○○遭竊之上開重
    型機車1 輛、乙○○遭搶之現金2,600 元等物。
二、案經丙○○訴由臺北縣政府警察局中和分局報請臺灣板橋地
    方法院檢察署檢察官偵查起訴。
    理  由
一、上揭事實，業據被告丁○○於本院審理時坦白承認，核與告
    訴人丙○○、被害人甲○○、乙○○等人於偵查中所指訴及
    證述之情節相符，並有車籍資料列印畫面、臺北縣政府警察
    局車輛尋獲電腦輸入單、告訴人丙○○及被害人乙○○所出
    具之贓物認領保管單各1 紙、監視器錄影翻拍照片數幀等在
    卷可稽，足認被告上開自白，核與事實相符；本件事證明確
    ，被告犯行堪以認定。
二、核被告如事實欄第1 項(一)部分所載之行為，係犯刑法第320
    條第1 項之竊盜罪；被告如事實欄第1 項(二)、(三)所載之行為
    ，均係犯刑法第325 條第1 項之搶奪罪。被告上開1 次竊盜
    、2 次搶奪等犯行，犯意各別，應予分論併罰。爰審酌被告
    之素行、犯罪動機、目的、手段、其行為對於告訴人丙○○
    、被害人甲○○、乙○○等人所造成之損害，及被告犯後於
    本院審理時已坦承全部犯行，態度尚稱良好等一切情狀，認
    公訴人對於被告上開竊盜、搶奪等犯行分別具體求處之有期
    徒刑5 月、有期徒刑1 年、有期徒刑1 年，尚屬過重，爰分
    別就被告各該犯行量處如主文所示之刑，以資懲儆。又被告
    犯罪後，中華民國九十六年罪犯減刑條例業經總統於96年7
    月4 日公布，並自同年月16日起生效施行，核本件被告之犯
    罪時間，均係在96年4 月24日以前，合於該條例所列之減刑
    要件，爰依該條例第2 條第1 項第3 款規定減其宣告刑二分
    之一，並定其應執行之刑。至被告本件竊盜時所使用之機車
    鑰匙1 支，固為被告所有，惟該鑰匙嗣經被告持以另犯竊盜
    罪，並經本院於96年5 月14日以96年度訴字第1011號刑事判
    決諭知沒收確定，此據被告供述明確，並有本院96年度訴字
    第1011號刑事判決書1 份在卷可按，該機車鑰匙1 支既經本
    院另案諭知沒收確定，爰不於本案重複為沒收之諭知，此併
    予敘明。
據上論斷，應依刑事訴訟法第273 條之1 第1 項、第299 條第1
項前段，刑法第320 條第1 項、第325 條第1 項、第51條第5 款
，中華民國九十六年罪犯減刑條例第2 條第1 項第3 款、第7 條
，刑法施行法第1 條之1 第1 項、第2 項前段，判決如主文。
本案經檢察官張慶林到庭執行職務
中　　華　　民　　國　　96　　年　　7 　　月　　31　　日
                  刑事第四庭  法　官  劉景宜
以上正本證明與原本無異
如不服本判決應於送達後10日內向本院提出上訴狀
                              書記官　謝秀青
中　　華　　民　　國　　96　　年　　8 　　月　　6 　　日
附錄本案論罪科刑法條全文：
刑法第320 條第1 項、第325 條第1 項
刑法第320條第1項
意圖為自己或第三人不法之所有，而竊取他人之動產者，為竊盜
罪，處5年以下有期徒刑、拘役或5百元以下罰金。
刑法第325條第1項
意圖為自己或第三人不法之所有，而搶奪他人之動產者，處6月
以上5年以下有期徒刑。
